臺灣宜蘭地方法院簡易庭裁定
110年度秩聲字第2號
原處分機關  宜蘭縣政府警察局礁溪分局
聲明異議人
即受處分人  李美玲


上列聲明異議人即受處分人因違反社會秩序維護法案件，對於宜
蘭縣政府警察局礁溪分局於中華民國110年9月29日所為之違反社
會秩序維護法案件處分書（警礁偵字第1100017443號）聲明異議
，本院裁定如下：
    主  文
聲明異議駁回。
    理  由
一、原處分意旨略以：聲明異議人即受處分人李美玲在宜蘭縣○○
    鄉○○路0段000巷00號飼養狗群，於民國110年6月3日至8月5
    日12時許間不定期吠叫，影響附近住戶安寧。案經宜蘭縣政
    府警察局礁溪分局忠孝派出所員警受理報案依法調查，復有
    證人李耀宗、林國正、林睦翔等3位鄰人指證上情在卷可稽
    ，並有李耀宗提供之蒐證影音及通訊軟體LINE對話紀錄截圖
    可證，經通知聲明異議人到案亦坦承飼養狗群不諱，事實足
    堪認定。核聲明異議人所為顯違反社會秩序維護法第72條第
    3款製造噪音或深夜喧嘩，妨害公眾安寧者，爰於110年9月2
    9日開具警礁偵字第1100017443號處分書，裁罰新臺幣（下
    同）1,500元等語。
二、本件聲明異議意旨略以：
(一)宜蘭縣○○鄉○○路0段000巷00號犬隻所有人為台灣動物人道協
    會所有，聲明異議人基於人道予以收留，聲明異議人非應受
    處分之對象。
(二)檢舉人提供之通訊軟體Line對話紀錄，非聲明異議人和檢舉
    人間之對話紀錄。且檢舉人提供之錄音檔案內容，無法直接
    證明是本案犬隻之吠叫聲。
(三)犬隻訓練良好，大多不會無故吠叫，警局調查時兩側23號及
    27號鄰居證實未常聽到狗吠叫聲，檢舉人曾向宜蘭縣政府環
    保局投訴，經環保局勘查並無犬隻吠叫吵雜一事，亦無開立
    任何勸單或罰單。
(四)聲明異議人所在區域為宜蘭稻田區農舍，每戶間均有相當距離，聲明異議人位於25號，檢舉人家為21號，有相當之距離且檢舉人對面農舍均有飼養中大型狗，也經常會吠叫。警察調查並未實際前往檢舉人家中了解狗吠叫聲源於何戶。且檢舉人錄音地點疑為農舍戶外非供人居住之廣場圍籬邊，吠叫聲並不大，且亦非室內場所云云。
三、按被處罰人不服警察機關之處分者，得於處分書送達之翌日
    起5日內聲明異議，社會秩序維護法第55條第1項定有明文。
    查本件聲明異議人李美玲因違反社會秩序維護法案件，經宜
    蘭縣政府警察局礁溪分局於110年9月29日以警礁偵字第1100
    017443號處分書裁處罰鍰1,500元，該處分書於110年10月1
    日送達予聲明異議人，聲明異議人於110年10月4日聲明異議
    等情，有上開處分書暨送達證書及聲明異議狀1份在卷可稽
    ，是聲明異議人就本件聲明異議，其程序上核與前揭規定相
    符，合先敘明。
四、次按製造噪音或深夜喧嘩，妨害公眾安寧者，處新臺幣6,00
    0元以下罰鍰，社會秩序維護法第72條第3款定有明文。又按
    該條所稱噪音，係指噪音管制法令規定之管制標準以外，不
    具持續性或不易量測而足以妨害他人生活安寧之聲音，違反
    社會秩序維護法案件處理辦法第11條亦有明文規定。據此，
    足認上開社會秩序維護法條文所處罰之「噪音」，與噪音管
    制法第3條所規定「本法所稱噪音，指超過管制標準之聲音
    」不同，並不以超過管制標準之聲音為限，而係以足以妨害
    他人生活安寧為要件。
五、經查：
（一）被告雖辯稱其非應受處分之人，然臺灣動物人道協會近半
      年開始在宜蘭縣○○鄉○○路0段000巷00號內收容、飼養約10
      至20隻狗，聲明異議人係該協會之負責人(理事長)，狗隻
      均由聲明異議人飼養等情，業據聲明異議人於警詢時自承
      在卷。而證人即檢舉人李耀宗於警詢中指述：我於110年6
      月3日4時許、9時許及同年月5日12時2分，在宜蘭縣○○鄉○
      ○路0段000巷00號之住處內，聽到養殖於宜蘭縣○○鄉○○路0
      段000巷00號內狗群吠叫，這群狗叫聲長期讓我難以入眠
      及精神損害，當時都容忍，但最近情況越來越嚴重，所以
      才向警方報案等語；又證人林國正亦於警詢時指稱：宜蘭
      縣○○鄉○○路0段000巷00號住戶飼養的狗群吠叫聲妨害安寧
      ，因為是清晨發生的，所以對這些狗吠聲特別敏感等語；
      另證人林睦翔於警詢時亦指證：宜蘭縣○○鄉○○路0段000巷
      00號內所飼養狗群總是會在清晨特別安靜的時候吠叫妨害
      安寧，因為是清晨吠叫，所以感覺特別大聲等語，互核證
      人李耀宗、林國正、林睦翔等人所為前揭指述內容相符一
      致，而證人李耀宗亦多次以通訊軟體LINE向聲明異議人之
      配偶張國彬反應犬隻吠叫之問題，此有通訊軟體LINE對話
      紀錄截圖28張附卷可稽，且證人李耀宗、林國正、林睦翔
      等人與聲明異議人為鄰居關係，彼此間並無仇恨怨隙，渠
      等並無設詞構陷聲明異議人之虞，是以證人等所為上開證
      述內容應屬實情，堪以採信。
（二）又聲明異議意旨雖以前詞置辯，然經本院勘驗宜蘭縣政府
      警察局礁溪分局檢送之檢舉人蒐證影音光碟1片內之影像
      檔，畫面係自宜蘭縣○○鄉○○路○段000巷00號庭院內朝宜蘭
      縣○○鄉○○路0段000巷00號拍攝，於110年6月27日、7月8日
      、7月31日及8月7日不同時間，聲明異議人所飼養之犬隻
      均有持續吠叫，且狗吠聲之遠近、高低、粗細及頻率各有
      不同、清晰可辨，另經本院勘驗宜蘭縣政府警察局礁溪分
      局檢送之現場錄影之影像檔，結果為：「時間：110年8月
      7日12時49分52秒至40分37秒，地點：宜蘭縣○○鄉○○路0段
      000巷00號前路段，警員A：『有啦！直接...就好。』警員B
      ：『有狗叫聲？』警員A：『對啊。』警車開到該農舍一堵水
      泥牆旁暫停（12時50分11秒），透過左後照鏡可看到後座
      員警拿攝影機對著圍籬拍攝，再沿原路向前行駛（12時50
      分18秒），再經過該農舍網狀大門，可清楚看見一棟二層
      半高的建築物及停放在屋前庭院之黑色自小客車，但未見
      到狗的身影，錄影期間最後一聲狗叫聲（12時50分34秒）
      ，自第一聲狗叫聲至最後一聲狗叫共41秒之時間內，約莫
      叫吠22次」，足認犬隻吠叫聲係來自宜蘭縣○○鄉○○路0段0
      00巷00號，而非檢舉人李耀宗對面其餘住家，有本院勘驗
      筆錄及宜蘭縣政府警察局礁溪分局110年10月19日警礁偵
      字第1100021136號函暨所附標示圖1份在卷可憑，綜上勘
      驗結果，聲明異議人所飼養之犬隻在不同日期、時間均會
      持續吠叫，吠叫聲確足以影響附近住戶安寧，且上開勘驗
      結果亦與證人李耀宗、林國正、林睦翔前揭證述相符，是
      聲明異議人所稱係他人所飼養犬隻之吠叫，其飼養犬隻並
      未造成他人影響云云，尚非可採。
（三）綜上所述，本件證人李耀宗、林國正、林睦翔等人均因聲
      明異議人所飼養犬隻之吠叫聲，影響渠等居家生活安寧，
      且向聲明異議人反映仍未改善，另衡酌我國民情，如非已
      逾越合理耐受限度，常採息事寧人之態度，多不至於向警
      方報案，足徵聲明異議人所飼養犬隻吠叫所製造之噪音聲
      響，確已影響附近住戶之安寧，並達於令人不堪長時間忍
      受之程度至明，聲明異議人有上開違反社會秩序維護法之
      行為，已洵堪認定。準此，原處分機關即宜蘭縣政府警察
      局礁溪分局依社會秩序維護法第72條第3款之規定，據以
      裁處聲明異議人即受處分人罰鍰1,500元，經核於法並無
      不合。從而本件異議為無理由，應予駁回。
六、依社會秩序維護法第57條第2項前段，裁定如主文。 
中　　華　　民　　國　　110 　年　　11　　月　　24　　日
                  簡易庭  法  官  劉芝毓
以上正本證明與原本無異。
本裁定不得抗告。
　　　　　　　　　　　　  書記官  蕭亦倫
中　　華　　民　　國　　110 　年　　11　　月　　24　　日